# 已计提跌价原材料如何结转成本？

提问人：王思 齐RH1 时间：2022-09-28 15:07:48
求助，请问已计提跌价的原材料如何结转成本呢，是按照减值账面价值还是账面余额呢？

回答人：chenyiwei
一般建议按照成本结转，同步将原材料跌价准备转入在产品跌价准备。即成本和跌价准备分别平行结转。